el: Τύπος άκρου ωστήριας ράβδου: Σφαιρικός πείρος; Δίχαλο; Θηλιά; Πιρούνι; Με σπείρωμα; Άλλο
nl: Duwstang eindtype: Kogelkop; Gaffel; Oog; Vork; Met schroefdraad; Overig
sv: Typ av tryckstångsände: Kultapp; Gaffellänk; Ögla; Gaffel; Gängad; Övrigt
es: Tipo de extremo de la varilla de empuje: Perno de bola; Grillete; Ojal; Horquilla; Roscado; Otro
sk-SK: Typ konca tlačnej tyče: Guľový čap; Strmeň; Očko; Vidlica; Závitové; Iné
ro-RO: Tip capăt tijă de împingere: Pivot sferic; Bridă (clevis); Ochi; Tip furcă; Filetat; Altele
sl-SI: Vrsta zaključka potisne palice: Krogelni sornik; Viličasti priključek; Uho; Vilice; Navojno; Drugo
ru: Тип наконечника толкателя: Шаровой шарнир; U-образная вилка; Проушина; Вилка; С резьбой; Другое
zh-TW: 推桿端部類型: 球頭螺栓; U 型鉤; 圓環; 叉型; 螺紋; 其他
bg-BG: Тип край на щангата за клапани: Сферичен болт; Скоба; Ухо; Вилка; С резба; Друго
pl: Typ końcówki popychacza: Sworzeń kulisty; Uchwyt widełkowy; Ucho; Widełki; Gwintowany; Inne
en: Pushrod end type: Ball stud; Clevis; Eyelet; Fork; Threaded; Other
nb: Endetype for ventilstøterstang: Kulebolt; Sjakkel; Øye; Gaffel; Gjenget; Annet
ja: プッシュロッドエンドタイプ: ボールスタッド; クレビス; アイレット; フォーク; ネジ式; その他
vi: Kiểu đầu cần đẩy: Đầu khớp bi; Chữ U; Khoen; Chữ Y; Có ren; Khác
pt-PT: Tipo de extremidade da haste de impulso: Cavilha de cabeça esférica; Forquilha; Olhal; Garfo; Com rosca; Outro
fi: Työntötangon pään tyyppi: Pallotappi; Haarukkapää; Silmukka; Haarukka; Kierteitetty; Muu
it: Tipo di estremità dell'asta di spinta: Snodo sferico; Cavallotto; Occhiello; Forcella; Filettato; Altro
th: แบบปลายก้านดัน: ลูกหมาก; กิ๊บสลัก; ตาไก่; ก้ามปู; แบบมีเกลียว; อื่นๆ
zh-CN: 推杆端头类型: 球头栓; U 型夹; 孔眼; 叉型; 螺纹; 其他
tr: İtme çubuğu ucu tipi: Rotilli; U-tipi; Halka; Çatal; Dişli; Diğer
da: Type stødstangsende: Kugletap; Gaffelstykke; Øje; Gaffel; Gevind; Andet
hr-HR: Vrsta kraja potisne šipke: Kuglasti zglob; U-zglob; Ušica; Vilica; S navojem; Ostalo
hu: Tolórúdvég típusa: Gömbcsapos; Villás; Gyűrűs; Keresztvillás; Menetes; Egyéb
de: Art des Schubstangenendes: Kugelzapfen; Gabelkopf; Öse; Gabel; Mit Gewinde; Sonstige
ko: 푸시로드 끝단 유형: 볼 스터드; 클레비스; 아일렛; 포크; 나사형; 기타
lt-LT: Stūmimo strypo galo tipas: Rutulinis pirštas; Apkaba; Ąselė; Šakutė; Srieginis; Kita
pt-BR: Haste de acionamento tipo de extremidade: Pino esférico (Ball stud); Forquilha (Clevis); Olhal; Garfo; Roscado; Outro
fr: Type d’extrémité de tige de poussée: Boulon à rotule; Chape; Œillet; Fourche; Fileté; Autre
cs: Typ zakončení rozvodové tyče: Kulový čep; Vidlice; Oko; Vidlička; Závitové; Jiné